【裁判字號】    95,易,949
【裁判日期】    951016
【裁判案由】    竊盜
【裁判全文】
臺灣士林地方法院刑事判決               95年度易字第949號
公  訴  人  臺灣士林地方法院檢察署檢察官
被      告  甲○○
上列被告因竊盜案件，經檢察官提起公訴（95年度偵緝字第747
號），而被告於準備程序中就被訴事實為有罪之陳述，經合議庭
裁定由受命法官獨任進行簡式審判程序，並判決如下：
    主  文
甲○○踰越安全設備、於夜間侵入住宅竊盜，累犯，處有期徒刑
捌月。
    事實及理由
一、犯罪事實：甲○○曾因竊盜案件，經臺灣臺北地方法院以93
    年度易字第1726號判決，處有期徒刑7 月，嗣經不服提起上
    訴，由臺灣高等法院以94年度上易字第362 號判決將原判決
    撤銷，改處有期徒刑6 月，如易科罰金，以300 元折算1 日
    確定，甫於民國94年6 月21日易科罰金執行完畢。詎猶不知
    悔改，又因缺錢花用，意圖為自己不法之所有，於94年9 月
    29日22時30分許，攀越乙○○位於臺北市○○區○○路74巷
    5 號5 樓之住處氣窗，於夜間侵入該住宅，竊取屋內乙○○
    所有之捷元牌手提電腦1 台、摩托羅拉、國際、三星、諾基
    亞牌之行動電話各1 支、零錢約新臺幣（以下同）300 至50
    0 元，嗣經乙○○返家發現報警循線查獲。案經乙○○訴由
    臺北市政府警察局南港分局報告臺灣士林地方法院檢察署檢
    察官偵查起訴。
二、認定前揭犯罪事實所依據之證據名稱：
  (一)證人乙○○於警詢、偵訊及本院審理時之證述。
  (二)內政部警政署刑事警察局94年10月31日刑紋字第0940164454
    號鑑驗書及所附臺北市政府警察局南港分局現場勘察報告、
    現場照片16張。
  (三)被告於偵訊及本院訊問時之自白。
三、應適用之法條及簡要說明：
  (一)按刑法第321 條第1 項第2 款所謂安全設備，係指依社會通
    常觀念足認為防盜之設備而言。氣窗依社會通常觀念，應認
    有防盜之功能，被告於夜間攀越氣窗侵入他人住宅行竊，核
    其所為，係犯刑法第321 條第1 項第1 款、第2 款之踰越安
    全設備、於夜間侵入住宅竊盜罪。
  (二)按行為後法律有變更者，適用行為時之法律。但行為後之法
    律有利於行為人者，適用最有利於行為人之法律，94年1 月
    7 日修正同年2 月2 日公布自95年7 月1 日起施行之刑法（
    以下本次修正前之刑法簡稱為修正前刑法，本次修正後之刑
    法簡稱修正後刑法）第2 條第1 項前段及但書定有明文，其
    立法理由乃在貫徹「罪刑法定主義」及「法律不溯及既往」
    原則，亦即原則上禁止引用行為人行為時不存在之法律對於
    被告論罪科刑，僅事後之法律變更有利於行為人時，始例外
    適用最有利之法律，為「從舊從輕」之比較。經查，被告行
    為時，修正前刑法第47條規定：「受有期徒刑之執行完畢，
    或受有期徒刑或有期徒刑一部之執行而赦免後，5 年以內再
    犯有期徒刑以上之罪者，為累犯，加重本刑至二分之一。」
    被告行為後，修正後刑法將累犯之成立，限制以故意再犯者
    為限，並改列於第47條第1 項。另修正後刑法配合第98條第
    2 項增訂強制工作處分與刑罰之執行效果得以互代之規定，
    於第47條第2 項增列擬制累犯規定，又將修正前刑法第49條
    關於「依軍法」受裁判者不適用累犯之規定刪除，至累犯加
    重本刑至二分之一之法律效果則維持不變，其罪刑之實質內
    容及條文項次均有變動，科刑規範已有變更，亦有修正後刑
    法第2 條第1 項之適用。而就抽象而言，前開法律變更，將
    累犯之成立，限於故意再犯，排除過失再犯，對於犯罪行為
    人較為有利，但擬制累犯之增訂及「依軍法」受裁判者不適
    用累犯規定之刪除，則對於行為人較為不利。本件被告有如
    事實項下所示之前科紀錄，但無軍法前科紀錄，亦未曾受強
    制工作處分之執行，此有臺灣高等法院被告前案紀錄表1 份
    附卷可稽。是前開「擬制累犯」之增訂及「受軍法裁判者不
    適用累犯規定」之刪除，就被告不生影響。而被告於有期徒
    刑執行完畢後5 年內，故意再犯本案有期徒刑以上之罪，無
    論依修正前第47條，或依修正後刑法第47條第1 項，均構成
    累犯。據此，修正後刑法關於累犯之規定，並無較有利於被
    告之情形，自應依修正後刑法第2 條第1 項前段，適用被告
    行為時之修正前刑法第47條論以累犯，並加重其刑。
  (三)爰審酌被告年輕力壯，不思以正途賺取財貨，竟因缺錢花用
    ，起意行竊，為達行竊之目的，而攀爬窗戶侵入他人住宅、
    所竊取之物價值約為10萬元，犯罪後坦承犯行，並積極與被
    害人和解，有和解書1 份附卷可查，併其生活狀況、品行、
    智識程度等一切情狀，量處如主文所示之刑，以示儆懲。
  (四)依刑事訴訟法第273 條之1 第1 項、第310 條之2 、第454
    條、第299 條第1 項前段，修正後刑法第2 條第1 項前段、
    刑法第321 條第1 項第1 款、第2 款、修正前刑法第47條，
    判決如主文。
四、如不服本判決，應於判決送達後10日內，向本院提出上訴狀
    。
本案經檢察官黃德松到庭執行職務。
中    華    民    國    95    年    10    月    16    日
                  刑事第五庭法  官  周群翔
以上正本證明與原本無異。
                            書記官  劉育君
中    華    民    國    95    年    10    月    16    日
附錄本案論罪科刑法條全文：
中華民國刑法第321條
犯竊盜罪而有左列情形之一者，處6 月以上、5 年以下有期徒刑
：
一、於夜間侵入住宅或有人居住之建築物、船艦或隱匿其內而犯
    之者。
二、毀越門扇、牆垣或其他安全設備而犯之者。
三、攜帶兇器而犯之者。
四、結夥三人以上而犯之者。
五、乘火災、水災或其他災害之際而犯之者。
六、在車站或埠頭而犯之者。
前項之未遂犯罰之。


司法院資訊處製作；財團法人民間司法改革基金會備份。
